臺灣臺中地方法院刑事判決
109年度易字第2131號
公  訴  人  臺灣臺中地方檢察署檢察官
被      告  蔡湘柔


選任辯護人  林健群律師
            謝瓊萱律師
上列被告因詐欺案件，經檢察官提起公訴（108年度偵字第9576
號），本院判決如下：
    主    文
戊○○犯非法由收費設備得利罪，處拘役肆拾日，如易科罰金，以
新臺幣壹仟元折算壹日；未扣案之犯罪所得即新臺幣壹仟伍佰元
之不法利益沒收，如全部或一部不能沒收或不宜執行沒收時，追
徵其價額。
其餘被訴部分無罪。
    犯罪事實
一、戊○○於民國107年10月10日前之某日某時許，在不詳地點以
    不詳方式，取得其前老闆乙○○所有台新國際銀行（下稱台新
    銀行）信用卡兼含悠遊卡功能之「三商美邦人壽鳳翔悠遊御
    璽聯名卡」1張(卡號0000-000000000000，下稱乙○○信用卡
    ）後（此部分公訴意旨認無從證明有觸犯何法條，並非起訴
    範圍），竟意圖為自己不法之所有，基於非法由收費設備得
    利之犯意，於如附表編號1至5所示之時間(107年10月10日下
    午5時43分至6時45分)，分別前往如附表所示全家或統一便
    利商店門市，持上開乙○○所有之信用卡，利用上開信用卡之
    悠遊卡功能於特約商店小額消費時，在餘額限度內不需核對
    持卡人身分，且無庸支付現金或簽名，並得在餘額不足時自
    動由信用卡餘額加值之機制（該卡授權金額為新臺幣【下同
    】500元），經由悠遊卡端末收費設備，以乙○○信用卡自動
    加值並持之購物，共自動儲值而交易成功3次(附表編號1至3
    )，並於加值後以加值金額扣抵消費款項而購得商品，另因
    連續密集消費而由系統涉控，乃自動儲值交易失敗2次(附表
    編號4至5)，戊○○乃獲得持該信用卡小額消費餘額不足時自
    動加值之財產上不法利益共1,500元，使乙○○及台新銀行受
    有損害。嗣警方獲報後調閱相關便利商店及附近道路監視錄
    影畫面，始循線查悉上情。
二、案經乙○○訴由臺中市政府警察局第四分局報告臺灣臺中地方
    檢察署檢察官偵查起訴。
    理    由
壹、有罪部分：
一、被告以外之人於審判外之陳述，雖不符刑事訴訟法第159條
    之1至之4等4條之規定，而經當事人於審判程序同意作為證
    據，法院審酌該言詞陳述或書面陳述作成時之情況，認為適
    當者，亦得為證據；當事人、代理人或辯護人於法院調查證
    據時，知有刑事訴訟法第159條第1項不得為證據之情形，而
    未於言詞辯論終結前聲明異議者，視為有前項之同意，同法
    第159條之5定有明文。查本件以下所引用具傳聞性質之證據
    ，檢察官、被告戊○○及其辯護人於本院準備程序中均表示同
    意有證據能力（本院卷第62頁），或迄至本院言詞辯論終結
    前均未聲明異議，本院審酌上開證據資料作成時之情況，並
    無任何違法取證之不適當情形，且對於被告涉案之事實具有
    相當之關聯性，依刑事訴訟法第159條之5之規定，認均具有
    證據能力。又本院下列所引用卷內之非供述證據，並無證據
    證明係公務員違背法定程序所取得，依同法第158條之4反面
    解釋，亦均得為證據，均合先敘明。
二、訊據被告戊○○固坦認有持台新銀行信用卡兼含悠遊卡功能之
    「三商美邦人壽鳳翔悠遊御璽聯名卡」，於如附表編號1至5
    所示時間，前往如附表編號1至5所示之便利商店以前開自動
    儲值機制儲值後持卡消費，其中附表編號4至5並有儲值失敗
    等節，惟矢口否認有何非法由收費設備得利之犯行，辯稱：
    我沒有拿別人的卡片來刷，我是拿我母親林卉芝向台新銀行
    申辦的「三商美邦人壽鳳翔悠遊御璽聯名卡」（下稱林卉芝
    信用卡）於附表編號1至5所示時間、地點儲值消費，我儲值
    時還有看一下卡片云云（本院卷第58頁）。其辯護人並以：
    ①被告本案當時是持林卉芝信用卡消費儲值，被告對其消費
    儲值為何從乙○○信用卡扣款亦感到不解，林卉芝信用卡與乙○○信用卡外觀、功能均相同，被告既已持有其母親交與其使
    用之林卉芝信用卡，且被告一直有正常工作、收入穩定，林
    卉芝信用卡亦有悠遊卡儲值功能，應無再持乙○○信用卡儲值
    消費之動機及必要；②又被告於107年3月23日自乙○○之公司
    離職後，並未與乙○○或其配偶丁○○有何聯繫，要如何取得乙○○信用卡實有疑問，且倘被告於上開時間點取得信用卡，而
    有不法所有意圖，為何至107年10月10日方使用上開卡片，
    這還要乙○○跟其配偶均未發現遺失而掛失，且僅為了區區1,
    500元，均有違經驗及論理法則；③復被告於107年10月10日
    下午5時43分27秒儲值消費後，有於同日下午5時44分9秒以
    現金消費，倘被告有不法所有意圖，接續使用乙○○信用卡消
    費即可，可見被告並無此主觀故意；④另依被告提出之新聞
    資料可知，亦可能係銀行、悠遊卡公司甚或消費端出錯導致
    如此情形，只是銀行等為維護自身利益且避免恐慌，不會主
    動承認錯誤，且監視器僅顯示被告有拿取外觀功能相同之信
    用卡消費，但該信用卡是否為乙○○信用卡，卷證資料並無法
    證明等語（本院卷第65-77、450-451頁），為被告辯護。
三、經查：
（一）被告有持台新銀行信用卡兼含悠遊卡功能之「三商美邦人
      壽鳳翔悠遊御璽聯名卡」，於如附表編號1至5所示時間，
      前往如附表編號1至5所示之便利商店儲值消費，其中附表
      編號4至5並有儲值失敗等節，又上開儲值消費紀錄均匯入
      乙○○信用卡之儲值紀錄等情，為被告所坦認或不爭執（本
      院卷第62頁），核與證人乙○○於警詢及本院審理時之證述
      均大致相符（偵卷第15-16頁、本院卷第349-367頁），並
      有台新國際商業銀行108年01月25日台新作文字第1077568
      5號函暨所附卡號0000000000000000、0000000000000000
      號信用卡申請書及交易明細（偵卷第19-27頁）、社區大
      樓、路口、便利超商等地之監視器影像擷取翻拍畫面（偵
      卷第29-61頁、核交卷第13-45頁）、車號000-000號車輛
      詳細資料報表（偵卷第119頁）、悠遊卡股份有限公司109
      年09月11日悠遊字第1090003010號函所附晶片卡號000000
      00號使用紀錄及個人資料（本院卷第39-43頁）等件在卷
      可佐，上開事實，先可認定。
（二）告訴人乙○○於警詢及本院審理時證述：我本人之乙○○信用
      卡經台新銀行寄電子郵件通知我有遭盜刷，我才得知信用
      卡遭盜刷，我不知道為什麼被盜刷，我的信用卡已經遺失
      ，平時信用卡都放在我太太丁○○那邊，我詢問她才知道信
      用卡不見，第一筆遭盜刷是107年10月10日下午5時43分27
      秒在臺中市○○區○○0街000號的全家超商，遭盜刷一筆悠遊
      卡自動加值500元，總共損失1,500元，有信用卡冒用明細
      影本，我不知道誰盜刷信用卡；被告之前是我的員工，因
      為我太太跟被告買保險跟她認識，被告離職時間我需要回
      去查詢，她當時在我的公司是擔任行政助理，我們都要去
      拿標案，所以工作上會有（需要）出勤而有直接接觸，被
      告離職之後我就沒有跟她往來或見面，乙○○信用卡是為了
      要付保險金而申辦，是搭配保單申辦的，信用卡辦好後，
      我沒有交給被告使用，只是放在辦公室櫃子裏面，從來不
      會拿出來使用，因為保險費是自己（自動）扣款，所以那
      張卡片就是收藏起來，不會拿出來用，我信用卡都是放在
      太太那邊，我辦卡開完卡就沒有看過了，收到信用卡帳單
      也是我太太那邊轉帳繳納，我知道我太太卡片都存放在辦
      公室，本案案發後我們有看過跟檢查過，就只有乙○○信用
      卡這張卡片不見，我也沒有申辦副卡；我們沒有使用的卡
      片都會放在辦公室抽屜，只有有時候請公司的行政人員幫
      我們拿印章或資料才可能去碰到抽屜，抽屜有鑰匙，但我
      不知道我太太怎麼保管鑰匙，本案我因為銀行打到我們公
      司通知我（盜刷），我才知道卡片不見，銀行好像是說有
      幾筆不正常交易，我也覺得卡片我根本沒有使用過，怎麼
      可能去刷，我認為沒有這些交易，銀行有要求我去報案，
      如果依照（信用卡）申辦資料，乙○○信用卡就是被告推薦
      我辦的，被告在我公司任職時，就是在我所述卡片會放置
      的辦公室等語（偵卷第15-16頁、本院卷第349-367頁）。
      又證人即告訴人配偶丁○○於本院審理時證述：我11年前懷
      第一個小孩時就認識被告，被告在我公司任職到107年3月
      ，她是擔任行政人員，工作上會跟我直接接觸，但被告離
      職後我就沒有再跟她見面往來，乙○○信用卡我只有用來扣
      款三商美邦的保險費，除此之外都沒有使用，保險費每個
      月會扣款一次，平時就是放在我皮包內保管，因為我先生
      的東西都是我在保管，我皮包內還有很多張信用卡，我都
      會隨身攜帶，我自己也有辦一張三商美邦聯名卡，也是專
      門拿來辦保險費轉帳，兩張信用卡（告訴人及證人乙○○）
      是同時辦的，我不會信用卡交給被告，乙○○信用卡除了一
      開始申辦辦理自動轉帳外，我也沒有把卡片拿出來用，繳
      費也是自動轉帳，我不會特別去注意信用卡在不在；本案
      是因為台新銀行有特地打電話給我先生說有消費，我們才
      知道被盜刷，才確認信用卡不在我手上，我在公司上班時
      ，皮包會放在櫃子裏面，櫃子沒有上鎖，但都在我的座位
      ，除非我去上廁所或開會，人才會不在位置上，我們公司
      當時加上被告還有我在內有4個女生，我不確定被告有沒
      有去開我的櫃子或抽屜，因為我沒有去調閱監控，且我們
      信任員工也不會特意去鎖，而且銀行通知我們的時候已經
      （經過）蠻久的，銀行只是說不是你們刷的就去報案等語
      （本院卷第433-443頁）。衡以本案告訴人雖提出告訴，
      惟其與證人丁○○與被告均無恩怨糾紛（被告亦未如此主張
      ），且告訴人於報案時亦未指明係由何人冒用其信用卡，
      僅陳稱信用卡遺失遭冒用等節，有其警詢筆錄可稽（偵卷
      第15-16頁），復以其等證述時，均平實證述信用卡保管
      經過，並未具體指述係被告取走等節，且事後亦無對被告
      有何求償或其他要求，益見告訴人及證人丁○○並無構詞誣
      陷被告之動機及舉措，其等前揭證述，應屬可採。依此，
      可知其等均明確證述如附表所示乙○○信用卡之悠遊卡功能
      儲值紀錄，並非其等所儲值或授權他人使用儲值，又因乙○○信用卡係申辦用以繳納保費，並採自動扣款及自動繳費
      ，故並未隨時注意是否遺失，係由銀行通知交易異常始知
      悉信用卡遺失而遭盜刷等情，且依其等所證，乙○○信用卡
      係由被告推薦申辦，被告並有任職於告訴人公司，與告訴
      人或證人丁○○均有直接接觸之機會等語，亦可見被告知悉
      上開信用卡資訊，且確有取得該信用卡之可能。
（三）其次，如附表所示乙○○信用卡之悠遊卡功能儲值紀錄，經
      員警調取社區大樓及路口、便利商店等地監視器影像擷取
      翻拍畫面，查得係由被告於如附表時間至如附表所示之便
      利商店儲值消費，復經通知被告詢問並提示相關監視器影
      像畫面後，被告坦認監視器畫面係其本人，並有於上開時
      間、地點持卡儲值消費等語（偵卷第9-13頁），且於本院
      審理時，亦不爭執有如附表所示時間，至如附表所示便利
      商店儲值消費等節（本院卷第62頁），並有社區大樓、路
      口、便利超商等地之監視器影像擷取翻拍畫面、車號000-
      000號車輛詳細資料報表可憑（偵卷第29-61、119頁、核
      交卷第13-45頁），已堪認本案確由被告於如附表所示上
      開時地儲值消費時，確係持用乙○○信用卡一節。
（四）被告及辯護人雖一再爭執係持林卉芝信用卡儲值消費，又
      被告固舉信用卡消費爭議之新聞資料（偵卷第65-149頁）
      ，而認係特約商店或銀行端出錯始將其消費匯入乙○○信用
      卡，然查：
　 1、被告所舉相關新聞資料，或係甲乙持卡人雙方均持卡在櫃
      台前（而可能感應他人信用卡），或為甲乙持卡人之卡片
      號碼均相同，或係甲持卡消費後，刷卡機仍有甲之卡片資
      訊，是乙持卡消費時仍紀錄甲之卡片資訊等節，可見被告
      所舉刷卡卡別與匯入卡別帳戶不同情形，均係在雙方持卡
      人有相當連結等情；而本案依告訴人及證人丁○○上開所證
      ，其等既僅以乙○○信用卡自動扣款保費，而始終未有持乙○○信用卡另行儲值消費之紀錄（此部分觀之乙○○信用卡於
      107年間至本案前之信用卡帳單亦明，本院卷第181-202頁
      ），況依上開監視器畫面，亦非告訴人及證人丁○○有與被
      告同時在場消費之情，且乙○○信用卡及林卉芝信用卡之信
      用卡卡號、悠遊卡卡號均不相同，亦有台新國際商業銀行
      108年01月25日台新作文字第10775685號函可參（偵卷第1
      9-27頁），除可見被告上開所舉新聞資料與本案情形全然
      不同，乙○○信用卡既與被告所辯持有之林卉芝信用卡並無
      相當連結，殊難想像其所稱係持林卉芝信用卡儲值消費，
      卻匯入乙○○信用卡消費紀錄等語可採。
　 2、況且，觀之被告如附表所載，尚有前往不同公司（統一及
      全家）之便利商店儲值，且均匯入乙○○信用卡等節，已可
      見應無特約商店端出錯之情，否則衡情應僅有一特約商店
      之儲值紀錄會匯入乙○○信用卡；參以林卉芝信用卡之消費
      紀錄，該信用卡於107年10月期間，尚有陸續消費，且有
      與本案相近之107年10月4日107年10月13日至14日消費紀
      錄，而可見均正常匯入林卉芝信用卡消費紀錄等節，有林
      卉芝信用卡交易明細附卷可稽（本院卷第159-160頁），
      倘係銀行端錯誤匯入，衡情相近期間應均會匯入乙○○信用
      卡消費紀錄，而不可能仍有上開正常匯入情形（被告並未
      主張林卉芝信用卡上開消費紀錄有何不實），更難認被告
      及辯護人上開主張合理足信。
 　3、此外，台新銀行已回覆並未接獲有使用自己之悠遊卡加 
      值，卻入帳至他人悠遊卡帳號內之相關爭議（參見偵卷台
      新銀行108年12月17日刑事陳報狀，偵卷第165-167頁）；
      另經本院函詢悠遊卡股份有限公司是否曾有持A卡實體卡
      消費，卻入帳B卡之情，亦經該公司函復並未接獲持卡人
      申訴（此種）消費錯誤反應之紀錄，有該公司109年9月11
      日悠遊字第1090003010號函及本院公務電話紀錄可佐（本
      院卷第39-43、79頁），已難認被告及辯護人上開主張足
      採；又辯護人雖稱銀行端及悠遊卡公司不會承認此種錯誤
      ，然經本院另函詢金融監督管理委員會銀行局，經該局覆
      以：倘「乙持卡人」為正卡持卡人，「甲持卡人」持有乙
      名下之附卡進行消費，則實務上，「甲持卡人」之消費帳
      款會與「乙持卡人」之帳單，合併印製；至所詢特約商店
      刷卡設備未記錄「乙持卡人」之信用卡資訊，有否可能發
      生「甲持卡人」持自身信用卡於該特約商店消費之帳款入
      帳至「乙持卡人」一節，可能情境同上所述，倘甲、乙兩
      造所持之信用卡屬正附卡關係，則甲乙兩造之消費帳單將
      合併印製，故將發生一方之消費帳款出現於另一方（正卡
      持卡人）之帳單內等情，且實務上（本人刷卡匯入他人帳
      戶之情形）僅遇到如函覆所載，並無其他情形等節，有金
      融監督管理委員會銀行局110年03月31日銀局（票）字第1
      100207451號函及本院公務電話紀錄可參（本院卷第291-2
      92、375頁），堪認實務上實無持本人信用卡消費儲值，
      帳款卻會匯入毫無連結之他人信用卡之情，益徵被告及辯
      護人以前詞置辯，實非有據。
（五）辯護人雖主張被告離職後即未與告訴人及證人丁○○聯繫，
      且其已持有林卉芝信用卡，又有正當工作及收入，107年1
      0月10日亦有現金花費，不會將卡片放置半年，而不知悉
      是否已遭掛失，僅為1,500元即為本案犯行云云。然本案
      被告確有取得卡片之可能，已如前述；且行為人是否有正
      當收入及工作，又犯罪所得之多寡，與行為人是否犯罪，
      本即無論理及邏輯上之必然關連性；又乙○○信用卡是否遭
      掛失，僅係影響被告是否可持之儲值消費成功而已，蓋倘
      已掛失而儲值失敗，於被告並無損失，自難以此自推論被
      告不可能為本案之犯行。至辯護人另以被告如附表編號6
      至7所示（此部分無可證明係被告所為而無罪，詳下述）
      時間正在上班，顯見此兩筆交易並非被告所為，既非被告
      所為，顯見乙○○信用卡係遭他人竊取進而使用，或銀行端
      、悠遊卡公司錯誤所致（本院卷第75頁），然如附表編號
      6至7時間係107年10月11日上午9時許，與被告持卡儲值消
      費之107年10月10日下午5時至6時許（詳見附表編號1至5
      ）已有相當間隔，且期間並無其他儲值或消費紀錄，有上
      所引悠遊卡股份有限公司109年09月11日悠遊字第1090003
      010號函所附晶片卡號00000000號使用紀錄在卷可參，衡
      以信用卡體積狹小，棄置容易，況被告於107年10月10日
      已有加值失敗之紀錄，則被告或因此棄置而另遭他人使用
      ，並非難以想像，自無可據此為被告有利之認定。
（六）綜上，被告係持乙○○信用卡於如附表編號1至5所示時地儲
      值消費，已可認定，又被告既無取得告訴人同意或授權使
      用乙○○信用卡（被告亦未有此主張），則被告本案事證明
      確，其上開犯行洵堪認定，應依法論科。　　　
四、論罪科刑：
（一）被告所持之乙○○信用卡，係信用卡兼具悠遊卡功能，在儲
      值於悠遊卡內之款項低於一定金額或不足以支付當次消費
      金額時，可經由交易設備自持卡人信用卡可動用額度中，
      將一定之金錢價值撥付於悠遊卡公司進行「悠遊卡」儲值
      ，即所謂自動加值，是在儲值於悠遊卡內之款項低於一定
      金額或不足以支付當次消費金額時，特約機構悠遊卡端末
      設備即會自動加值，此時被告並無何施用詐術之行為，不
      過係收費設備誤認被告為持卡人本人而予以自動加值，被
      告亦因而獲得持該悠遊聯名卡於特約商店刷卡消費時無需
      付費之不法利益，且因悠遊聯名卡不限於本人始可持卡消
      費，任何人持卡輕觸悠遊卡端末設備上感應區，即可感應
      扣款，等同現金而用以支付商品及服務對價，此時悠遊卡
      特約商店亦無因持卡人非本人而陷於錯誤之情事。
（二）是核被告如犯罪事實欄所為，係犯刑法第339條之1第2項
      、第1項之非法由收費設備得利罪（附表編號1至3）、刑
      法第339條之1第3項、第2項、第1項之非法由收費設備得
      利未遂罪（附表編號4至5，因交易失敗而不遂）。被告如
      犯罪事實欄（即附表編號1至5）陸續自動加值行為，均係
      出於同一盜刷告訴人乙○○信用卡之犯意，且於密切金進之
      時間及相近地點為之，各行為之獨立性極為薄弱，依一般
      社會健全觀念，在時間差距上難以強行分開，應視為數個
      舉動之接續施行，合為包括之一行為予以評價，而論以非
      法由收費設備得利罪之接續犯。另被告雖於自動加值後，
      有持乙○○信用卡扣款消費行為，然此僅係處分犯罪所得之
      不罰之後行為，併此敘明。
（三）爰審酌被告正值青壯，竟不思以正當途徑獲取財物，竟利
      用卡片自動加值而儲值消費牟利，除損及告訴人之經濟信
      用外，亦妨礙金融交易安全及社會秩序，所為實屬不該，
      並考量被告否認犯行，並未賠償相關損失之犯後態度，及
      被告犯罪之手段、所生損害、所得利益，及其於本院審理
      時自陳大學畢業、在銀行工作，月薪2萬5千元、需照顧父
      母及一未成年子女之家庭生活經濟狀況及智識程度（本院
      卷第451頁）等一切情狀，量處如主文所示之刑，並諭知
      易科罰金之折算標準，以資懲儆。
五、按犯罪所得，屬於犯罪行為人者，沒收之；於全部或一部不
    能沒收或不宜執行沒收時，追徵其價額，刑法第38條之1第1
    項前段、第3項分別定有明文。查被告持乙○○信用卡透過自
    動儲值功能所取得之財產上不法利益1,500元，核屬被告之
    犯罪所得，應依刑法第38條之1第1項前段、第3項之規定宣
    告沒收，併諭知於全部或一部不能沒收或不宜執行沒收時，
    追徵其價額。
貳、無罪部分：
一、公訴意旨另以：被告取得乙○○信用卡後，另意圖為自己不法
    之所有，基於以不正方法由收費設備得利之犯意，接續於 
    於附表編號6、7所示之時間(107年10月11日上午9時16分至
    同日上午9時20分，起訴書誤載為107年10月11日下午17時43
    分至18時45分，應予更正)，前往如附表編號6至7之全家便
    利商店，利用該卡自動儲值，惟因交易失敗而未遂，因認被
    告此部分另犯刑法第339條之1第3項、第2項、第1項之非法
    由收費設備得利未遂罪嫌等語。
二、按犯罪事實應依證據認定之，無證據不得認定犯罪事實；又
    不能證明被告犯罪者應諭知無罪之判決，刑事訴訟法第154
    條第2項、第301條第1項分別定有明文。刑事訴訟法所謂認
    定犯罪事實之證據，係指足以認定被告確有犯罪行為之積極
    證據而言，該項證據自須適合於被告犯罪事實之認定，始得
    採為斷罪資料。如未能發現相當證據，或證據不足以證明，
    自不能以推測或擬制之方法，以為裁判基礎。又檢察官就被
    告犯罪事實，應負舉證責任，並指出證明之方法。因此，檢
    察官對於起訴之犯罪事實，應負提出證據及說服之實質舉證
    責任。倘其所提出之證據，不足為被告有罪之積極證明，或
    其指出證明之方法，無從說服法院以形成被告有罪之心證，
    基於無罪推定之原則，自應為被告無罪判決之諭知（最高法
    院29年度上字第3105號、40年度台上字第86號、92年度台上
    字第128號判決意旨可資參照）。
三、公訴意旨認被告涉有上開罪嫌，無非係以：被告於警詢及偵
    查中之供述、告訴人於警詢中之指訴、台新銀行提供之乙○○
    信用卡冒用明細、台新銀行提供之乙○○、林卉芝信用卡申請
    人基本資料及107年9月1日至10月31日間之交易明細、台新
    銀行提供乙○○信用卡遭盜刷之同款同顏色之彩色信用卡照片
    1張、附表所示便利商店店內、櫃台監視器及附近路口、騎
    樓監視器影像及截圖照片、車號000-000號車籍資料、警方
    繪製之案發現場及附近平面圖暨被告行經路線示意圖等件為
    其主要論據。訊據被告堅決否認有如附表編號6至7所示時、
    地，持乙○○信用卡前往儲值之情，辯稱：如附表編號6至7的
    時間，我當時還在公司擔任行政人員，8點半就要上班，上
    班時間都不能外出，所以上開時間不是我持卡去儲值的云云
    （本院卷第58頁），其辯護人並以：107年10月11日雖有兩
    筆失敗之交易，然並未見有任何證據可佐證係被告所為，且
    當天係被告上班日，上班時間並無法外出，顯見此兩筆交易
    並非被告所為等語，為被告辯護。
四、經查：
（一）公訴意旨雖指被告有於附表編號6至7所示時間、地點，持
      乙○○信用卡前往儲值，然交易失敗云云，惟此為被告始終
      否認，且公訴意旨所舉便利商店店內、櫃台監視器及附近
      路口、騎樓監視器影像及截圖照片、車號000-000號車籍
      資料、警方繪製之案發現場及附近平面圖暨被告行經路線
      示意圖等證據資料，均僅可證明被告有於如附表編號1至5
      所示時間、地點，持乙○○信用卡前往儲值消費，關於如附
      表編號6至7部分，卷內則無此部分儲值消費之監視器錄影
      畫面可供比對，此亦有員警於108年12月30日出具之職務
      報告，說明案發當時並未調閱，嗣後因時間已逾1年之久
      ，故無從調閱等節在卷可參（偵卷第177頁），衡以信用
      卡體積狹小，棄置容易，況被告於107年10月10日已有加
      值失敗之紀錄，則被告或因此棄置而另遭他人使用，並非
      難以想像，則公訴意旨認如附表編號6至7部分，亦係由被
      告持乙○○信用卡前往儲值，已非無疑。
（二）其次，被告辯稱107年10月11日當時正在上班，且上午8點
      半即要開始上班等情，業經其提出勞工保險被保險人投保
      資料表及明細、和泰保險經紀人股份有限公司107年10月
      出勤紀錄表等證據資料附卷可查（本院卷第99-105頁），
      依上開資料顯示被告於本案當時確有保險經紀人之投保紀
      錄，且出勤紀錄表亦顯示被告於107年10月11日時，係上
      午8時20分出勤等情，已堪認被告上開所辯非均無可採。
      且依證人即被告當時主管己○○於本院審理時證述：被告上
      班表定時間是8時30分至下午5時30分，是擔任行政助理，
      上班時間不可以隨意外出，要跟我報備，出勤紀錄表我們
      都是讓助理自行填寫，本案當時被告是否有外出時間太遠
      （不記得），（通常）是下午有內部同仁去公司時，被告
      會請同仁幫忙看一下公司，早上上班時間我有在的話，被
      告不敢出去；被告本來在三商美邦上班，但朋友介紹她過
      來，後來開口說薪水要3萬元我也有給，被告提出的出勤
      紀錄表上面負責人簽名是我簽的沒錯，但出勤時間我都信
      任員工讓他們自行書寫，我可以確認早上被告不會出去，
      （因為）我白天會在公司，我有一些文件要批示，且我要
      接待客戶，我們有規定8時30分要上班，但晚一點也不會
      刻意刁難，是晚1小時就要告知我們有什麼事情，被告在
      我印象中應該只是偶爾晚到等語（本院卷第411-417頁）
      ，參以證人己○○僅因本案偶然到庭作證，且依其於審理中
      證述指摘被告於107年聖誕節左右之上班日下午3時許，有
      私自帶同其他公司業務員前往辦公地點舉辦活動，才請被
      告離職等語以觀（本院卷第418-419頁，被告亦坦認有相
      關情事，本院卷第422頁），亦堪認證人己○○確係依憑印
      象證述被告任職情況，所證應可採信。依此，可知前開出
      勤紀錄表雖係被告自行填寫，然因證人己○○工作日上午皆
      會在公司，是被告在上午不會任意外出，且被告也較少晚
      到（而於8時30分許至公司出勤）等節。基此，被告辯稱
      如附表編號6至7所示時間（上午9時許），其已在上班等
      情，即難認全屬無據。
（三）至公訴意旨所舉其餘證據，均無可認如附表編號6至7所示
      時間，乙○○信用卡仍係被告持有使用，是依罪疑唯輕原則
      ，自當採取有利於被告之認定，而認被告此部分被訴事實
      尚屬不能證明。
四、綜上所述，依據檢察官所舉事證，尚未達於通常一般之人均
    不致有所懷疑，而得確信被告確另有檢察官此部分所指訴之
    非法由收費設備得利未遂犯行之程度，本院自無從形成被告
    此部分有罪之確信，揆諸前開法條規定及判例意旨，自應為
    無罪之諭知。　　　
據上論斷，應依刑事訴訟法第299條第1項前段、第301條第1項，
刑法第339條之1第2項、第1項、第41條第1項、第38條之1第1項
前段、第3項，刑法施行法第1條之1第1項，判決如主文。
本案經檢察官林清安提起公訴，檢察官甲○○、丙○○到庭執行職務
。
中　　華　　民　　國　　110 　年　　10　　月　　20　　日
                  刑事第十庭    法  官  吳珈禎
以上正本證明與原本無異。
如不服本判決應於收受判決後20日內向本院提出上訴書狀，並應
敘述具體理由；其未敘述上訴理由者，應於上訴期間屆滿後20日
內向本院補提理由書（均須按他造當事人之人數附繕本）「切勿
逕送上級法院」。
告訴人或被害人如不服判決，應備理由具狀向檢察官請求上訴，
上訴期間之計算，以檢察官收受判決正本之日起算。
                                書記官  江婉君
中　　華　　民　　國　　110 　年　　10　　月　　21　　日
附錄論罪科刑法條
中華民國刑法第339條之1
（違法由收費設備取得他人之物之處罰）
意圖為自己或第三人不法之所有，以不正方法由收費設備取得他
人之物者，處1年以下有期徒刑、拘役或10萬元以下罰金。
以前項方法得財產上不法之利益或使第三人得之者，亦同。
前二項之未遂犯罰之。
附表：
編號 消費時間  消費地點 儲值金額 （新臺幣）  1 107年10月10日17時43分許 全家便利商店台中田心店（臺中市○○區○○○街000號）   500元  2 107年10月10日18時07分許 統一便利商店聚懋門市○○○市○○區○○路000號）   500元  3 107年10月10日18時14分許 統一便利商店聚懋門市○○○市○○區○○路000號）   500元  4 107年10月10日18時31分許 全家便利商店台中敦親門市○○○市○○區○○路000號）  交易失敗  5 107年10月10日18時45分許 統一便利商店大進門市○○○市○○區○○○路○段000號）  交易失敗  6 107年10月11日09時16分許 全家便利商店台中惠中門市○○○市○○區○○路○段00號）  交易失敗  7 107年10月11日09時20分許 全家便利商店台中林新門市○○○市○○區○○路○段00號）  交易失敗